# 请教陈版主，金融资产核算问题

提问人：dotaauditor 时间：2021-06-30 23:33:07
背景：A公司为在美国上市的国际大型资源类企业。B公司持有A10%股权，对该项金融资产采用按公允价值计量变动计入其他综合收益。
按照新金融工具及公允价值计量准则规定，公允价值第一层次输入值是企业在计量日能够取得的相同资产或负债在活跃市场上未经调整的报价，A作为上市公司，满足第一层次确定公允价值要求，但A拥有丰富的矿产资源储量，估值远远超出A的市值。
请教陈版主，对于A这种上市公司，虽然在活跃市场有报价，但股价市值并不能合理计量企业的实际价值，这种背景下B应当如何合理计量对A投资的公允价值？

回答人：chenyiwei
虽然“A拥有丰富的矿产资源储量，估值远远超出A的市值”，但因为A是上市公司，在证券市场有效运行的情况下，证券市场上的报价仍然是第一层次公允价值，应将未调整的报价直接作为其股份的公允价值。

提问人：dotaauditor 时间：2021-07-06 11:31:00
非常感谢陈版指导，根据金融工具准则及公允价值准则规定，一般情况下，A为上市公司，证券市场上的报价为第一层次公允价值，B应将未调整的报价作为所持B股权的公允价值。但是，考虑到B对A是出于经营战略目的而非交易获利所持有，B如果一次性将所持A股权全部脱手，需采用场外大宗交易模式，且受到诸如大宗交易规模的流动性折扣因素，或控制权溢价等估值弹性因素的影响，必然会导致脱手价格严重偏离股票收盘价，这也即导致活跃市场的报价不代表计量日的公允价值。这种背景下，是否就满足应当划入较低层次进行公允价值计量？

回答人：chenyiwei
不可以。根据《企业会计准则第 39 号——公允价值计量》第二十二条：企业不应当考虑因其大量持有相关资产或负债所产生的折价或溢价。